臺灣臺北地方法院小額民事判決
111年度北小字第4350號
原      告  泰安產物保險股份有限公司

法定代理人  李松季  

訴訟代理人  吳振碩  
            李挺維  
被      告  杜涵詩  
訴訟代理人  許書銓  
上列當事人間請求侵權行為損害賠償(交通)事件，本院於民國11
1年10月19日言詞辯論終結，判決如下︰
    主      文
原告之訴駁回。
訴訟費用新臺幣1,000元由原告負擔。
    事實及理由
一、原告起訴主張：被告於民國111年3月1日10時43分許，駕駛
    車牌號碼000－0000號自用小客車（下稱被告車輛），行經臺
    北市○○區○○○路00號處時，因不依順行方向停車之過失，致
    碰撞原告所承保、訴外人蕭寶樹所有並駕駛之車牌號碼000－
    0000號自用小客車（下稱系爭車輛），造成系爭車輛受有損
    壞（下稱系爭事故），系爭車輛經送修復後，原告本於保險
    責任賠付維修費用新臺幣（下同）40,796元（包含工資8,16
    2元、烤漆費用19,774元、零件12,860元）。對於因為新換
    零件經計算5年折舊後僅存1,286元，故加計前述費用中之工
    資8,162元、烤漆費用19,774元後，合計為29,222元（計算
    式為：1,286＋8,162＋19,774＝29,222，原告計算誤為30,222
    ，而當庭減縮聲明為請求給付30,222元及遲延利息）。對於
    原告保戶為肇事主因，沒有意見，但被告違規停車也是肇事
    因素。爰依保險法第53條、民法第184條第1項、第191條之2
    前段等規定，代位提起本訴，並聲明：請求被告給付原告30
    ,222元，及自起訴狀繕本送達翌日起至清償日止，按週年利
    率5％計算之利息。
二、被告則以：系爭事故現場被告停車之位置可以停車，被告僅
    為未順向停車，現場有兩個鐵柱，是可以停車的，縱不能停
    車，亦僅為違規停車，被告係停放車輛於該處而遭撞，駕駛
    時如正常行駛並不會碰到，警方初判表上寫的被告違規事項
    ，單純就是行政違規停車，被告本件並無肇事責任等語置辯
    。並聲明：原告之訴駁回。
三、本院之判斷理由：
㈠原告主張系爭事故經過情形，業經原告提出系爭車輛行照、汽
  車駕駛執照、當事人登記聯單、系爭車輛毀損照片、初步分析
  研判表、電子發票證明聯、估價單、保險理賠申請書等件為證
  據（見本院卷第13至37頁），並經本院依職權調取臺北市政府
  警察局交通警察大隊系爭事故調查卷宗核閱無誤(見本院卷第3
  9至58頁)，且此情亦為被告所不爭執，應可採認。
㈡按汽車行駛時，駕駛人應注意車前狀況及兩車並行之間隔，並
  隨時採取必要之安全措施，此道路交通安全規則第94條第3項
  前段定有明文。經查，原告之保戶即訴外人蕭寶樹於警詢調查
  紀錄表陳述時即已自承：系爭事故發生前有注意到被告車輛，
  當時其認為距離足夠行駛，但行駛時距離未抓好等語無誤（見
  本院卷第45頁），而原告就系爭車輛於系爭事故為肇事因素一
  節固無爭執，但爭執被告車輛未順向停車，警方初判表上被告
  有肇事原因，主張被告與有過失云云。惟觀之被告車輛雖有未
  依順向停車情形，然不論被告車輛是否為順向停車，皆不會影
  響供系爭車輛通行間隔之距離，且系爭事故並非兩造車輛行駛
  時，因為被告車輛逆向行駛或非順向停車中而發生，換言之，
  系爭事故肇事原因，為原告保戶即訴外人蕭寶樹於行駛過程中
  ，自己未注意兩車間之間隔，而導致系爭事故發生，與被告是
  否依順向停車一事無關，被告縱有違反前述交通行政規範，仍
  與系爭事故發生間無相當因果關係，是原告主張被告未依順向
  停車而就系爭事故之發生，亦有過失云云，尚難憑採，自難為
  對原告有利之認定。
㈢從而，原告依保險法及民法侵權行為相關之規定，請求被告給
  付30,222元及其遲延利息，為無理由，應予駁回。
四、綜上所述，原告請求被告給付30,222元，及自起訴狀繕本送
    達翌日起至清償日止，按週年利率5％計算之利息，為無理由
    ，應予駁回。
五、本件事證已臻明確，兩造其餘攻擊防禦方法及所提證據，核
    與判決結果不生影響，爰不逐一論列，併此敘明。
六、按適用小額訴訟程序事件法院為訴訟費用之裁判時，應確定
    其費用額，民事訴訟法第436條之19定有明文，爰依後附計
    算書確定本件訴訟費用額如主文第2項所示。
七、訴訟費用負擔之依據：民事訴訟法第78條。
中　　華　　民　　國　　111 　年　　10　　月　　31　　日
　　　　　　　　　臺北簡易庭  法　官　徐千惠　　　
以上正本係照原本作成。
如不服本判決，須以違背法令為理由，應於判決送達後20日內向
本庭（臺北市○○區○○○路0段000巷0號）提出上訴狀（須按他造當
事人之人數附繕本）。如委任律師提起上訴者，應一併繳納上訴
審裁判費。
中　　華　　民　　國　　111 　年　　10　　月　　31　　日
                              書記官  蘇冠璇
訴訟費用計算書
項　　　　目             金 　額（新臺幣）　　   備註
第一審裁判費　　　          1,000元
合　　　　計　　　          1,000元
附錄：
一、民事訴訟法第436條之18第1項：判決書得僅記載主文，就當
    事人有爭執事項，於必要時得加記理由要領。
二、民事訴訟法第436條之24第2項：　　
　　對於小額程序之第一審裁判上訴或抗告，非以其違背法令為
    理由，不得為之。
三、民事訴訟法第436條之25：　　
　　上訴狀內應記載上訴理由，表明下列各款事項：
    ㈠原判決所違背之法令及其具體內容。
    ㈡依訴訟資料可認為原判決有違背法令之具體事實。
四、民事訴訟法第436條之32條第2項：
　　第438條至第445條、第448條至第450條、第454條、第455條
    、第459條、第462條、第463條、第468條、第469條第1款至
    第5款、第471條至第473條及第475條第1項之規定，於小額
    事件之上訴程序準用之。